【裁判字號】    89,易,763
【裁判日期】    891102
【裁判案由】    毀損
【裁判全文】
臺灣嘉義地方法院刑事判決                          八十九年度易字第七六三號
    公  訴  人  臺灣嘉義地方法院檢察署檢察官
    被      告  甲○○
右列被告因毀損案件，經檢察官提起公訴（八十九年度偵字第三七三四號），本院判
決如左︰
    主  文
甲○○損壞他人大門窗戶之玻璃，足以生損害於他人，累犯，處拘役拾日，如易科
罰金，以佰元折算壹日。
    事  實
一、甲○○係乙○之子，二人係家庭暴力防治法第三條第三款所定之家庭成員。又甲
    ○○前於民國八十一年間因犯肅清煙毒條例案件，經本院判處有期徒刑三年八月
    確定，於八十七年七月二十六日假釋，八十八年七月三十日假釋期滿未經撤銷，
    以執行完畢論。詎不知悔改，於八十九年五月二十四日晚上十時許，基於損壞他
    人之物之故意，徒手（起訴書誤載為持木棍）打破乙○位於嘉義縣竹崎鄉獅埜村
    獅子頭十一號住處大門窗戶之玻璃，致其喪失防風之功能。
二、案經乙○訴由嘉義縣警察局竹崎分局報告臺灣嘉義地方法院檢察署檢察官偵查起
    訴。
    理  由
一、訊據被告甲○○對於損壞告訴人即其父乙○位於嘉義縣竹崎鄉獅埜村獅子頭十一
    號住處大門窗戶之玻璃之情固供認不諱（本院卷第十六、二十五頁審理筆錄），
    惟矢口否認有何犯行，辯稱：當時係用力關門以致玻璃破損，並非故意云云。惟
    查：被告於警訊時業已坦承係徒手打破大門玻璃等情（警卷第一頁反面訊問筆錄
    ），核與告訴人指訴情節相符，復有現場照片二幀附卷（警卷第三頁）可稽。雖
    被告辯以非出於故意，惟觀前開現場照片所示，窗戶玻璃破損之大門其色澤顯較
    之另扇門扉為新，喇叭鎖雪亮無銹，該門客觀上較為堅固應堪認定，自無可能於
    不經意關閉下僅該門窗戶玻璃破損，其他老舊門扉之窗戶玻璃卻依然無故，況告
    訴人係被告之父，互為至親，被告亦供承目前與告訴人尚同住一處並一同吃飯等
    情（本院卷第十六頁訊問筆錄），以二人仍同居一屋之感情言，告訴人實無設詞
    誣陷之理，是被告所辯，顯係臨訟畏罪之詞，並不可採。因之，被告於警訊中之
    自白核與事實相符，事證明確，其犯行堪以認定。
二、核被告所為，係犯刑法第三百五十四條之罪。另查被告前於八十一年間因犯肅清
    煙毒條例案件，經本院判處有期徒刑三年八月確定，於八十七年七月二十六日假
    釋，八十八年七月三十日假釋期滿未經撤銷，以執行完畢論，此有臺灣嘉義地方
    法院檢察署刑案資料查註紀錄表、臺灣高等法院被告全國前案紀錄表各一份在卷
    （偵查卷第二至五頁，本院卷第三至七頁）可按，其受有期徒刑之執行完畢，五
    年以內再犯本件有期徒刑以上之罪，為累犯，應依刑法第四十七規定加重其刑。
    爰審酌告訴人所受之損失程度，被告犯罪之動機、目的、方法，尚未取得告訴人
    之諒解等一切情狀，量處如主文所示之刑，並諭知易科罰金之折算標準。
據上論斷，應依刑事訴訟法第二百九十九條第一項前段，刑法第三百五十四條、第四
十七條、第四十一條，罰金罰鍰提高標準條例第一條前段、第二條，判決如主文。
本案經檢察官林俊良到庭執行職務。
中      華      民      國    八十九    年     十一     月      二      日
                            臺灣嘉義地方法院刑事第三庭
                                法  官  張  道  周
右正本證明與原本無異。
如不服本判決，應於判決送達後十日內向本院提出上訴狀( 應附繕本 )。
中      華      民      國    八十九    年     十一     月      二      日
                                書記官  鄭  昭  亮
附錄本判決論罪法條全文：
刑法第三百五十四條
毀棄、損壞前二條以外之他人之物或令致不堪用，足以生損害於公眾或他人者，處二
年以下有期徒刑、拘役或五百元以下罰金。


司法院資訊處製作；財團法人民間司法改革基金會備份。
